# 请问陈老师，进出口押汇的现金流在筹资活动，还是经营活动

提问人：安钦 时间：2011-11-22 14:51:37
请问陈老师，进出口押汇业务的现金流在筹资活动，还是经营活动，相关财务费用是筹资活吗？

回答人：chenyiwei
赞同nikankan意见。一般认为押汇是借款的一种形式，占用企业在银行的信贷额度，所以在押汇项下收到的款项应作为筹资活动的现金流入。

提问人：ldl3309 时间：2011-11-23 09:18:57
筹资活动是肯定的，是放在“借款筹资”项目下，还是放在”其他筹资活动“？

回答人：chenyiwei
个人理解作为“借款收到的现金”，对应于资产负债表上将其作为借款处理。

提问人：红黑 7 号 时间：2017-02-23 10:19:47
您好陈老师，针对这个问题我想再补充问细一点：企业在进行押汇借款的时候，银行并不将押汇借款汇入企业的银行账户，而是直接对外支付（会计处理为 借：应付信用证，贷：短期借款），此时企业并无现金流，仅在押汇到期偿付银行借款（会计处理为 借：
短期借款，贷：银行）时才有现金流出。那么请问，编制现金流量表时第一个会计分录时不作现金流的流入和流出处理，第二个会计分录时直接做“偿还债务所支付的现金”，这样做法是否合理？还是说第一个会计分录时模拟出现金流入和流出分别计入“取得借款所收到的现金”和“采购商品支付的现金”？请指教

回答人：chenyiwei
一般对于不通过本企业帐户的交易，不模拟两笔现金流，只反映经过本企业银行帐户的现金流。当然这样做会导致勾稽关系不清晰，需要解释。